【裁判字號】    89,易,665
【裁判日期】    891120
【裁判案由】    毀棄損壞
【裁判全文】
臺灣雲林地方法院刑事判決                          八十九年度易字第六六五號
    公  訴  人  臺灣雲林地方法院檢察署檢察官
    被      告  甲○○
右列被告因毀損案件，經檢察官聲請簡易判決處刑（八十九年度偵字第二一九四號）
，本院虎尾簡易庭認不宜以簡易判決處刑，簽移本院刑事普通庭，依通常程序審理，
本院判決如左︰
    主  文
甲○○無罪。
    理  由
一、公訴意旨略以：被告甲○○因丁○○積欠會款新台幣二十二萬元，於民國八十五
    年十月間某日，由丁○○將車號ＳＥ─一六一九號自小客車借予甲○○使用，雙
    方並因稅金問題無法達成共識，迄未辦理汽車之過戶手續，因而上開車輛雖自八
    十五年十月間某日起，即由甲○○使用至今，車主仍登記為丁○○之長兄丙○○
    所經營之「東樺營造廠」所有，詎甲○○於八十八年十二月底開車至雲林縣斗南
    鎮路旁時，因上開自小客車之汽油用盡，即將該車棄於路旁外，並加以毀損車子
    玻璃以洩恨，足以生損害於陳俊宏，因認被告涉有刑法第三百五十四條之毀損罪
    嫌云云。
二、公訴意旨認被告有前揭竊盜犯行，無非係以告訴人丙○○之指訴，暨證人乙○○
    、丁○○之證言為其論據；訊據被告則堅決否認有前揭毀損犯行，並辯稱：車子
    不是我毀損的，我之前還花了一萬多元去修車，怎麼可能我會去毀損車子，我當
    時因汽油用盡，隨手將車棄置路旁，車子為何人所破壞，我不知道等語。
三、按犯罪事實應依證據認定之，無證據不得推定其犯罪事實，刑事訴訟法第一百五
    十四條定有明文。所謂認定犯罪事實之證據，係指足以認定被告確有犯罪行為之
    積極證據而言，該項證據自須適合於被告犯罪事實認定，始得採為斷罪資料。又
    苟未能發現相當證據，或證據不足以證明，自不能以推測或擬制之方法，以為裁
    判基礎，亦分別有最高法院二十九年度上字第三一０五號及同院四十年度台上字
    第八六號判例意旨可資參照。又按法院如欲認定被告有罪時，應得有確切之心證
    ，而不得存有任何合理之可疑，否則法院如已盡其調查證據之能事，就起訴之事
    實，仍存有合理之可疑而不能獲得確切之心證時，仍應為被告無罪之判決，此乃
    刑事訴訟制度證據裁判主義之基本精神。
四、經查，被告自警訊、偵查及本院審理時均供稱：車子停靠路旁，不知遭何人破壞
    等語（見警訊卷、偵查卷第十九頁正面，及本院八十九年九月二十六日訊問筆錄
    ）。而告訴人丙○○僅表明本件車子係登記（東樺營造廠）在公司名義下，所以
    要以公司的名義提出告訴，並另以負責人名義單獨提出告訴等語（見偵查卷第四
    十七頁正面、第五十三頁背面），並無隻字片語言及其有目睹被告甲○○毀損上
    開自小客車之情事。證人乙○○於警訊中陳稱：「（問：你是否目睹何人毀損該
    ＳＥ─一六一九號自小客車？答：）我發現時該車均已遭毀損，我沒有看見是何
    人毀損的。」等語；偵查中證稱：「本件之前已提起告訴，在今年四月七日有人
    打電話給我，向我問ＳＥ─一六一九號的車子是否你們的，若是，請將車牌拿回
    ，他們是環保回收處，要拖回、回收，我說還未與甲○○處理，不能回收，之後
    在四月八日，我在斗南媽祖廟北邊東安街找到車子，車子的前後擋風玻璃均破洞
    ，四車門鎖把故障，前方向燈破裂，門有凹陷，我不知道何時毀損的，後來有人
    向警員說，這部車已擺放五、六個月了」等語（見偵查卷第十頁背面），於本院
    訊問時指稱：「（問：你有無看到他（即被告甲○○）毀損車子的情形？答：）
    我沒有看到」等語（見本院八十九年九月二十六日訊問筆錄）。證人丁○○於警
    訊中陳稱：「（問：該自小客車於八十九年四月八日停放在斗南鎮○○街三十六
    號，遭人毀損案係何人所為？答：）我不知道。」等語，是自證人乙○○、丁○○於警訊、偵查及本院調查時，所為之證言觀之，渠等僅陳述上開自用小客車遭
    人毀損之事實，並未明確證述其有親聞親見被告毀損上開自小客車之事實，而卷
    附之照片亦僅能證明上開自小客車有損壞之情況，是本件並無直接證據證明被告
    有何毀損之犯行。再參以汽車停置路旁遭他人毀損之可能並非絕無可能，而被告
    自八十五年十月間某日起，至八十八年十二月間某日止，實際使用該車以代步，
    衡諸常情，應無刻意毀損該車以洩恨，致影響其個人就該車之使用之可能，且被
    告於八十八年十二月二十三日並有修理該車之事實，有其所提呈凱盛汽車修護廠
    之汽車修理費用單據一紙，是尚難僅憑被告甲○○有使用上開自小客車之事實，
    遽認其有毀損該車之犯行，而本院已盡調查證據之能事，就公訴意旨所指被告毀
    損之犯行，仍存有合理之可疑，依罪疑唯輕之證據法則，自不能僅憑告訴人丙○○之片面指述，暨證人未親眼目睹被告毀損犯行部分之證言，即遽認被告有前揭
    毀損之犯行，此外復查無其他積極證據足資證明被告有前揭公訴意旨所指之毀損
    犯行，揆諸前揭說明，自應為被告無罪之諭知。
據上論斷，應依刑事訴訟法第三百零一條第一項，判決如主文。
本案經檢察官王富哲到庭執行職務。
中      華      民      國      八十九      年     十一    月    二十   日
                                         臺灣雲林地方法院刑事第二庭
                                             法  官  冷  明  珍
右正本證明與原本無異。
如不服本判決，應於判決送達後十日內向本院提出上訴狀( 應附繕本 )。
                                             書記官  周  麗  雲
中      華      民      國      八十九      年     十一    月    二十   日


司法院資訊處製作；財團法人民間司法改革基金會備份。
